最高法院刑事裁定　　　　　　　　　 110年度台抗字第1782號
再　抗告　人　林威揚




上列再抗告人因妨害性自主等罪聲明異議案件，不服臺灣高等法
院中華民國110年8月31日駁回其抗告之裁定（110年度抗字第119
2號），提起再抗告，本院裁定如下：
    主  文
再抗告駁回。         
    理  由
一、按受刑人或其法定代理人或配偶，以檢察官執行之指揮為不
    當者，得向諭知該裁判之法院聲明異議，刑事訴訟法第 484
    條定有明文。此所謂「檢察官執行之指揮不當」，係指檢察
    官有積極執行指揮之違法及其執行方法有不當等情形而言。
    檢察官如依確定判決、裁定內容指揮執行，自難指檢察官執
    行之指揮為違法或其執行方法不當。
二、原裁定意旨略以：再抗告人林威揚所犯如原裁定「受刑人林
    威揚定應執行刑案件一覽表〈加註甲〉」（下稱附表甲）編
    號1至4所示之罪所處之有期徒刑，經臺灣高等法院高雄分院
    於民國109年6月17日以109年度聲字第899號裁定應執行有期
    徒刑6年，經最高法院於109年8月20日以109年度台抗字第11
    39號裁定駁回抗告確定（下稱甲裁定）。又再抗告人所犯如
    原裁定「受刑人林威揚定應執行刑案件一覽表〈加註乙〉」
    （下稱附表乙，該附表編號1至3與附表甲編號2至4所示之罪
    相同），經臺灣新竹地方法院於109年9月21日以109年度聲
    字第1325號裁定（下稱乙裁定）定應執行有期徒刑6年6月，
    於109年10月8日確定。臺灣新竹地方檢察署檢察官（下稱檢
    察官）核發109年度執更字第1411號執行指揮書，係指揮執
    行乙裁定所定有期徒刑6年6月（即再抗告人聲明異議對象之
    執行指揮書），而未核發執行指揮書指揮執行甲裁定所定有
    期徒刑6年，尚無重複執行附表甲編號2至4所示罪刑之情事
    ，難認違法或不當。第一審裁定因而駁回再抗告人之聲明異
    議，於法無違。再抗告人仍執陳詞指摘第一審裁定違法、不
    當，為無理由，應予駁回等旨。
三、再抗告意旨略以：甲、乙裁定既確定而具有實質確定力，甲
    裁定附表甲編號2至4與乙裁定附表乙編號1至3所示各罪相同
    ，顯係重複定應執行刑，影響再抗告人刑期之執行，檢察官
    指揮執行乙裁定，自有不當。第一審裁定駁回其聲明異議，
    原裁定予以維持，應屬違法、不當云云。
四、惟查，本件檢察官指揮執行乙裁定，而未執行甲裁定，自難
    認有重複執行之情事。至日後檢察官倘另就甲裁定核發執行
    指揮書，再抗告人依刑事訴訟法第484 條規定，得以檢察官
    重複執行附表甲編號2至4所示之罪刑之指揮執行不當為由，
    聲明異議。又依卷附臺灣新竹地方檢察署檢察官109 年度執
    聲非字第22號提起非常上訴意見書，倘最高檢察署檢察總長
    就乙裁定提起非常上訴，經本院予以撤銷，檢察官自應撤銷
    本件執行指揮書，另為適法之執行。其已執行乙裁定部分，
    得予以扣抵，以避免發生重複執行致影響再抗告人權益之問
    題。而檢察官於乙裁定未經提起非常上訴予以撤銷前，亦可
    斟酌是否撤銷本件（即乙裁定）之執行指揮，換發指揮書執
    行甲裁定。原裁定因認於乙裁定未經非常上訴程序予以撤銷
    前，檢察官依該確定裁定內容指揮執行，其執行指揮難認有
    違法、不當，維持第一審裁定駁回再抗告人聲明異議，尚無
    不合。
五、再抗告意旨仍執陳詞，就原裁定已明白論述之事項，徒憑己
    意，漫事指摘，洵無可採。本件再抗告為無理由，應予駁回
    。
據上論結，應依刑事訴訟法第412 條，裁定如主文。
中    華    民    國   110   年    10    月     28    日
                  刑事第七庭審判長法  官  李  錦  樑  
                                  法  官  蔡  彩  貞  
                                  法  官  邱  忠  義  
                                  法  官  錢  建  榮  
                                  法  官  林  孟  宜  
本件正本證明與原本無異
                                  書記官
中    華    民    國   110    年    11    月    3     日